臺灣臺南地方法院刑事判決
111年度易字第776號
公  訴  人  臺灣臺南地方檢察署檢察官
被      告  林佳宏



選任辯護人  楊丕銘律師
上列被告因過失致重傷害案件，經檢察官提起公訴（111年度調
偵字第742號），本院判決如下：
    主  文
本件公訴不受理。
    理  由
一、公訴意旨如起訴書所載 （如附件） 。
二、按告訴乃論之罪，告訴人於第一審辯論終結前得撤回其告訴
    ，又告訴經撤回者，應諭知不受理之判決，刑事訴訟法第23
    8條第1項、第303條第3款分別定有明文。
三、查本件告訴人郭郁馨告訴被告林佳宏過失致重傷害案件，起
    訴書認係觸犯刑法第284條後段過失致重傷害罪，依同法第2
    87條之規定，須告訴乃論。茲據告訴人郭郁馨於民國111年1
    2月2日撤回告訴，此有刑事撤回告訴狀1紙在卷可稽，依照
    首開說明，本件爰不經言詞辯論，逕為諭知不受理之判決。
據上論斷，應依刑事訴訟法第303條第3款、第307條判決如主文
。
中　　華　　民　　國　　111 　年　　12　　月　　5 　　日
　　　　　　　　　刑事第十庭    法　官　陳鈺雯
以上正本證明與原本無異。
如不服本判決應於收受送達後20日內向本院提出上訴書狀，並應
敘述具體理由。其未敘述上訴理由者，應於上訴期間屆滿後20日
內向本院補提理由書( 均須按他造當事人之人數附繕本) 「切勿
逕送上級法院」。
                                書記官  洪儀珊　
中　　華　　民　　國　　111 　年　　12　　月　　6 　　日
附件：
臺灣臺南地方檢察署檢察官起訴書
                                    111年度調偵字第742號
　　被　　　告　林佳宏　男　35歲（民國00年0月0日生）
　　　　　　　　　　　　住○○市○○區○○○路○段000號2
　　　　　　　　　　　　　1樓之1
　　　　　　　　　　　　國民身分證統一編號：Z000000000號

上列被告因過失致重傷案件，業經偵查終結，認應提起公訴，茲
將犯罪事實及證據並所犯法條分敘如下：
        犯罪事實
一、緣宏泰吉營造公司（下稱宏泰吉公司）於民國108年6月間承
    攬臺南市政府工務局所發包「城西街二段（城西街二段751
    巷至城西橋）新建側溝工程」（下稱本案工程），林佳宏受
    僱於宏泰吉公司為工地負責人，負責該工程現場監督及工作
    安排。嗣宏泰吉公司因本案工程所需於民國107 年9 月30日
    封閉北成橋南端慢車道，且將慢車道旁路燈拆除，本應注意
    道路因施工、養護或其他情況致交通受阻，應視需要設置各
    種標誌或拒馬、交通錐等，夜間應有反光或施工警告燈號，
    必要時並應使用號誌或派旗手管制交通（道路交通標誌標線
    號誌設置規則第145條第1項）；施工警告燈號，用以警告車
    輛駕駛人前方道路施工，應減速慢行。設於夜間施工路段附
    近（道路交通標誌標線號誌設置規則第144條第1項），除周
    圍須施作警告引導阻絕設施外，尚應注意設置臨時照明設備
    ，及足以提醒夜間用路人之警告號誌，且依本案工程之交通
    維持計畫書所訂定之交通維持方案，設置施工圍籬作為交通
    管制設施，如使用交通錐區隔施工區域，應加以連桿輔助避
    免傾倒及足以提醒夜間用路人之警告燈號，施工期間並應隨
    時注意各項交通維持設施之完整與整齊，若有傾倒、不正或
    掉落損壞者，應隨時修復或更換補充，而依當時情形而依當
    時情形，並無不能注意之情事，該工程於同年10月28日凌晨
    無工人施工之時段，林佳宏本應注意依上述交通維持方案，
    竟疏未注意，未在本案工程路段設置圍籬，及依距裝設警示
    燈號，而以交通錐區隔施工區域，復未隨時修復傾倒之交通
    錐，適郭郁馨於108年10月28日凌晨0時37分許，騎乘車牌號
    碼000-000號普通重型機車，沿臺南市安南區城西街二段由
    東往西方向行駛至臺南市○○區○○街○段○○○○○000號電桿）處
    ，因施工警告燈具及照明設施不足，一時閃避不及，騎乘機
    車正面撞擊傾倒於車道上之工地施工倒放之交通錐致人車倒
    地，郭郁馨因而受有右側張力型氣胸、右股骨開放性骨折、
    右側脛骨內踝移位閉鎖性骨折、右側鷹嘴突骨折、右上頷骨
    骨折、右股骨靜脈斷裂、上唇撕裂傷等傷害，經治療後仍有
    遺有長短腿、右足踝關節攣縮及右下肢無力、行走跛行、蹲
    踞困難、無法跑步、無法劇烈運動等不治或難以治療而達重
    傷害之程度。嗣經警據報到場處理，始查悉上情。
二、案經郭郁馨委由郭子維律師告訴偵辦。
        證據並所犯法條
一、證據清單及待證事實：
編號 證據名稱 待證事實 1 被告林佳宏於警詢及偵查時之供述 （三分局南市警三偵0000000000卷第84-88頁，109他2247卷第107-109頁，109調偵2032卷第100-102頁） ⒈坦承為宏泰吉公司派駐於本案工程之工地負責人。 ⒉坦承於本案工程路段設置交通錐但未作固定措施之事實。 2 證人即告訴人郭郁馨於警詢及偵查時具結之證述 （三分局南市警三偵0000000000卷第99-102頁，109他2247卷第106-107頁，109調偵2032卷第51-52、102頁） 佐證告訴人於上揭時、地騎乘上開機車，撞擊傾倒之交通錐而人車倒地，因而受有上開重傷害之事實。 3 證人即本案工程監工黃政豪於偵查時具結之證述 （109調偵2032卷第49-51頁） ⒈佐證被告林佳宏為本案工程之工地負責人。 ⒉佐證本案工程之交通維持設施，使用交通錐應加連桿並裝設警示燈號之事實。 4 ⒈臺南市政府警察局道路交通事故初步分析研判表 （三分局南市警三偵0000000000卷第19頁，109他2247卷第19頁） ⒉道路交通事故現場圖 （三分局南市警三偵0000000000卷第26、137頁、109他2247卷第21頁） ⒊道路交通事故調查表㈠、㈡ （三分局南市警三偵0000000000卷第139-141頁） ⒋現場照片 （三分局南市警三偵0000000000卷第23-38、105-135頁，109他2247卷第23-38頁） ⒌臺南市政府警察局道路通事故現場談話紀錄表 （三分局南市警三偵0000000000卷第95-97頁） 佐證本件車禍經過、車禍現場狀況、車損情形等事實。 5 ⒈逢甲大學車輛行車事故鑑定研究中心鑑定報告書 （111調偵742卷第73-151頁） ⒉台南市市區道路施工交通安全設施 （111調偵742卷第153-194頁） ⒈佐證本案工程應採用之交通維持佈設方式，為設置丙種圍籬，並於圍籬上每2公尺裝設紅色警示燈號之事實。 ⒉佐證被告於施工期間，未即時修復傾倒於路面之交通錐，影響行車安全，為肇事原因之一之事實。 6 ⒈決標公告及宏泰吉公司登記查詢結果 （三分局南市警三偵0000000000卷第13-17頁、109他2247卷第13-17頁） ⒉工程採購契約（副本）及施工計畫書 （外放卷） ⒊臺南市政府工務局108年9月26日南市工養一字第1081115890號函、109年8月4日南市工養一字第1090866080號函 （三分局南市警三偵0000000000卷第145-147頁、109調偵2032卷第9頁） ⒈佐證本案工程為宏泰吉公司得標承攬施作之事實。 ⒉佐證本案工程施工期間，被告應依核准之交通維持計畫，設置圍籬區隔施工區域，圍籬上每隔2公尺應設置警示燈號作為安全措施之事實。 7 ⒈奇美醫療財團法人奇美醫院診斷證明書 （三分局南市警三偵0000000000卷第39頁，109他2247卷第39頁，109調偵2032卷第61頁） ⒉和家安復健診所診斷證明書 （三分局南市警三偵0000000000卷第61頁，109他2247卷第61頁） ⒊告訴人傷勢照片 （三分局南市警三偵0000000000卷第41-59頁，109他2247卷第41-59頁） ⒋勞工保險傷病診斷書 （109調偵2032卷第63-65頁） ⒌勞動部勞工保險局109年12月28日保職失字第10960413660號函 （109調偵2032卷第67-68頁） ⒍奇美醫療財團法人奇美醫院110年1月22日（110）奇醫字第0383號函暨所附病情摘要 （109調偵2032卷第87-89頁） 佐證告訴人因本案事故受有前揭重大傷害，致肢體效用嚴重減損等事實。 

二、核被告所為，係犯刑法第284條後段之過失致重傷罪嫌。
三、依刑事訴訟法第251條第1項提起公訴。
　　此　致
臺灣臺南地方法院
中　　華　　民　　國　 111　　年　　6 　　月　　6 　　日
                             檢察官  劉修言
本件證明與原本無異
中　　華　　民　　國　 111　　年　　6 　　月　　20　　日
                             書記官  鍾明智

所犯法條：中華民國刑法第284條
因過失傷害人者，處 1 年以下有期徒刑、拘役或 10 萬元以下
罰金；致重傷者，處 3 年以下有期徒刑、拘役或 30 萬元以下
罰金。